

larrosa.designs@gmail.com

+34 690 360 227

in linkedin.com/in/laura-larrosa

laura-larrosa.github.io

Bē behance.net/LauraLarrosa

M larrosadesigns.medium.com/

Professional Skills

Visual Design Design Thinking

Prototyping Agile & Scrum

UX Research User Centered Design

Info. Architecture Html & Css3

Wireframing Usability Testing

Micro-Interactions 3D modeling

Soft Skills

Problem-solver Empathy

Detail-orientated Self-demanding

Team player Adaptability

Tools

Figma Invision

Sketch Zeplin

Adobe Suit 3D programs

Idiomas

Español Nativo

Inglés Advance (C1)

Noruego Elementary (A2)

LAURA LARROSA ASCANIO

Diseñadora UX/UI + Diseñadora Industrial

Diseñadora UX/UI con 5 años de experiencia en diseño industrial y gráfico. Una de mis mejores habilidades es ser resolutiva, siempre busco diferentes puntos de vistas desde donde abordar el problema, teniendo en cuenta hasta el más mínimo detalle. No descanso hasta que encuentro una forma de resolver las necesidades del usuario. He estado los últimos 5 meses diseñando diferentes aplicaciones y páginas web con gran éxito.

También conozco las **bases y restricciones** del **desarrollo web** y puedo llenar el vacío entre diseñadores y desarrolladores, llevando a cabo la implementación de herramientas como el "**Atomic Design" o "Design System".**

Ż

EXPERIENCIA LABORAL

Diseñadora UX/UI freelance

Enero 2021 - Actualidad

Freelance

• UX/UI design of Apps and websites using Design Thinking methodologies.

Design Thinking | Agile | Scrum | Lean UX | Research | Prototype | Wireframing | Information Architecture | Usability Testing | Microinteractions | Sketch | Figma | Adobe XD | Invision

Industrial Design Engineer

August 2019 - October 2020

Modutec Canarias, Arinaga - Spain

- Working in collaboration with the manager and customers to translate the customer idea into visuals design and manufactured products.
- Understanding and supporting the company vision and values and helping translate them into the design work.
- Developing the visual design with 3D renderings and understandable blueprints to be able to present the idea to customers.
- Ensuring consistency and precision throughout the design processes.
- Being attentive to detail and care for design execution, from concept through manufacture.
- Working collaboratively with the team from the initial concept to delivery.

Visual Design | 3D Rendering | Furniture design | Engineering | CNC milling machine | Woodwork | Autocad | SolidWorks | Sketchup

Lead Designer

February 2016 - October 2016 & July 2017 - August 2019

Luminosos Display, Maspalomas - Spain

- Taking ownership and managing projects from a design perspective.
- Working in collaboration with the team and customer to develop ideas from concept to final visual design, manufacture and delivery.
- Managing multiple design projects at the same time and prioritizing in a fast-paced environment.
- Presenting the ideas to stakeholders.
- Identifying new design opportunities to create new products and improve the user's experience.
- Follow up with clients that final design and all revisions are approved.
- Manage and keep track of implementation plans and Design deadlines.

Hobbies

Horse riding

Latin dance

Reading

Traveling

Sleeping

Snorkeling

Eating

Proyects

SaaS solution for the real estate sector.

Application to improve the carnival experience.

E-commerce redesign of a local business.

Application to organize and save money for a trip with your friends.

Methodologies

Design Thinking Scrum

Agiles methodologies Sprints

Aditional information

Driving license

Flexible schedule

Immediate incorporation

Possibility to change residence

Graphic design | Editorial design | Printing process | Product design and innovation | Web design | Branding design | Illustrator | Photoshop | InDesign | Premier | Solidworks

Ingeniera de diseño industrial

Febrero 2015 - Mayo 2015

IMA, Ingenio-España (Internship)

- Entender los procesos de fabricación y aplicarlo a nuevos productos
- Entender los valores de la compañía para diseñar una nueva revista que mostrase los productos de la empresa.

Diseño Industrial | Fabricación | Diseño gráfico | Autocad | Solidworks | Illustrator | Photoshop

Diseñadora gráfica

Julio 2013 - Enero 2014

Display Cash and Carry, Maspalomas-España

- Crear diseños que muestren la idea del usuario.
- Llevar una idea del croquis a la fase final del diseño.
- Trabajar en colaboración con los diferentes departamentos.
- Dar forma a nuevas identidades de marca y manuales corporativos.
- Preparación y aprobación de archivos y pruebas listos para imprimir.
- Coordinación de los materiales necesarios para fabricación.
- Creación, mantenimiento y seguimiento de las fechas de entrega.
- Guardado de los archivos una vez impresos en su localización correcta.

Diseño gráfico | Diseño editorial | Proceso de impresión | Branding | Illustrator | Photoshop | InDesign | Coreldraw

EXPERIENCIA LABORAL INTERNACIONAL

Voluntaria desarrollando actividades

Octubre 2016 - Julio 2017

Bremanger Komunne, Svelgen-Noruega

- Desarrollo de workshops y actividades con los jóvenes de la comunidad (baile, cocina, diseño, etc)
- Diseño de posters para publicitar las diferentes actividades que estábamos desarrollando en la zona.
- Transformación del nuevo club juvenil. Entender a los usuarios jóvenes del pueblo para llevar a cabo una renovación de interiores atractiva y divertida utilizando grafitis y restauración de muebles.
- Entender las necesidades de los refugiados para desarrollar actividades donde poder conectar a la gente del pueblo con los refugiados. Nuestra principal actividad era un "café internacional" donde nos reuníamos para desarrollar estas actividades una vez a la semana.
- Creación de una nueva marca de la principal actividad de los refugiados, "International Kaffe".

EDUCATION

UX/UI Design Bootcamp

Octubre 2020 - Diciembre 2020

Ironhack Madrid

Became a UX Designer from scratch

Mayo 2020 - Junio 2020

Interaction Design Foundation (IDF)

Ingeniería en Diseño Industrial y Desarrollo de Productos Septiembre 2011 - Enero 2016

Universidad de Las Palmas de Gran Canaria (ULPGC) 8,18 Nota media final

larrosa.designs@gmail.com

+34 690 360 227

in linkedin.com/in/laura-larrosa

laura-larrosa.github.io

Bē behance.net/LauraLarrosa

M larrosadesigns.medium.com/